【裁判字號】    97,訴,1154
【裁判日期】    971211
【裁判案由】    毒品危害防制條例
【裁判全文】
臺灣高雄地方法院刑事裁定              97年度訴字第1154號
被      告  丙○○
                    現於臺灣高雄看守所羈押中
選任辯護人  洪條根律師
上列被告因違反毒品危害防制條例案件，本院裁定如下：
    主  文
丙○○自民國玖拾柒年拾貳月拾陸日起延長羈押貳月。
    理  由
一、被告丙○○因違反毒品危害防制條例案件，經本院認為罪嫌
    重大，且所涉犯販賣第一、二、三級毒品罪及運輸第二、三
    級毒品罪均為最輕本刑5 年以上有期徒刑之罪名，且有事實
    足認有勾串共犯或證人之虞，並有羈押之必要，依刑事訴訟
    法第101 條第1 項第2 、3 款之規定，於民國97年7 月16日
    起執行羈押並禁止接見通信，並於同年10月16日延長羈押1
    次（已先行解除禁見）在案。
二、按被告經法官訊問後，認為犯罪嫌疑重大，認被告所犯為死
    刑、無期徒刑或最輕本刑為5 年以上有期徒刑之罪，非予羈
    押，顯難進行追訴、審判或執行者，得羈押之，刑事訴訟法
    第101 條第1 項第3 款定有明文。又羈押被告，偵查中不得
    逾2 月，審判中不得逾3 月，但有繼續羈押之必要者，得於
    期間未滿前，經法院依第101 條或第101 條之1 之規定訊問
    被告後，以裁定延長之，刑事訴訟法第108 條第1 項前段亦
    定有明文。次按依刑事訴訟法第101 條第1 項規定所為之羈
    押處分，乃為確保偵查、審判程序之順利進行及後續刑之執
    行為，及確保證據之存在與真實目的，將被告拘禁於特定處
    所之強制處分，法院如認被告有該條各款事由，而認採取其
    他較輕微之強制處分，仍難以達到上開目的，即為進行後續
    刑事訴訟程序，有拘束被告人身自由之必要時，即得基於合
    目的之裁量，而對被告為羈押之強制處分。
三、經查：
  (一)本院於97年12月10日以被告羈押期間即將屆滿而訊問後，認
    就被告所涉犯違反毒品危害防制條例第4 條第2 項、第3 項
    罪嫌，有檢察官起訴書證據清單所載之各項證據，及證人甲
    ○○、乙○○於本院審理時之證述可資證明，足見被告犯罪
    事證明確，是被告已因本案販賣及運輸第二、三級毒品犯行
    ，經本院以97年度訴字第1154號判處有期徒刑12年，併科罰
    金60萬元（尚未確定），又被告所犯販賣及運輸第二、三級
    毒品，均係最輕本刑5 年以上有期徒刑之重罪，是以被告之
    該項原因至羈押時起至今並未消失而依然繼續存在。
  (二)本案被告所犯既為最輕本刑5 年以上有期徒刑之重罪，且經
    本院判處有期徒刑12年之刑度，另審酌被告所涉販賣及運輸
    第二、三級毒品情節，雖因行政院海岸巡防署南部地區巡防
    局查緝人員及時查獲，其向甲○○販入之毒品甲基安非他命
    、愷他命幸未流入市面，惟其被查獲毒品甲基安非他命、愷
    他命粉末純質淨重均達900 多公克，對社會治安危害重大，
    足見其犯罪情節非屬輕微，本院綜合考量包括限制出境、限
    制住居、具保、羈押等所有限制被告自由之強制處分措施後
    ，認如採取其他較輕微之強制處分措施，仍難以保全本案後
    續刑事程序之順利進行，而以被告所涉情節及本院所認定之
    罪刑，限制被告人身自由並將之繼續收容於看守所內，亦非
    顯失均衡。是為保全後續刑事訴訟、執行程序之進行，仍有
    繼續羈押被告之必要。
  (三)至於被告之辯護人辯護意旨雖以：因被告涉犯重罪而予以羈
    押之理由中，包括被告涉犯販賣第一級毒品罪，惟該部分經
    本院審理判決結果認定不構成犯罪，可見被告罪名已較原先
    起訴之罪名為輕；又本件已經本院認定被告販賣二、三級毒
    品罪證明確，顯見並無所謂「非予羈押難以審理」之情形，
    另原本羈押理由中，並未考量確保後續執行之問題，且如為
    確保執行就可羈押，所有被告均會有羈押之事由，另本於無
    罪推定，羈押應為例外，而非原則，請審酌人權之維護，另
    請衡量目前社會重大貪污犯罪，每經調查相關證人後，即將
    被告釋放，故請准予被告能以重金交保，停止繼續羈押等語
    。惟查：本院最初羈押被告之理由，係綜合考量被告有刑事
    訴訟法第101 條第1 項第2 款「有勾串共犯或證人之虞」及
    同條項第3 款「所犯為死刑、無期徒刑或最輕本刑為5 年以
    上有期徒刑之罪，非予羈押」之羈押事由，且有羈押之必要
    ，而裁定予以羈押，嗣本院於97年9 月19日審判程序中對證
    人甲○○等交互詰問完畢後，審酌被告已無勾串共犯之虞，
    上開第101 條第1 項第2 款羈押事由業已消滅，已先行對被
    告解除禁見，是本院於平衡兼顧對被告基本權利保障後，已
    採取對被告基本權利侵害較輕微之手段，而被告經本院認定
    有罪部分，均5 年以上有期徒刑以上之重罪，是其同條項第
    3 款之羈押原因仍然存在，不能僅以經本院認定被告罪名較
    檢察官起訴情節更輕為理由，即認被告無繼續羈押之原因或
    必要，又羈押之強制處分措施為擔保廣義刑事訴訟程序，即
    包括偵查、起訴、審判，乃至於判決確定後執行程序之進行
    ，本院認為就本案進行程度而言，仍不得不採取拘束被告人
    身自由之強制處分，從而，辯護人所辯上開情詞，自難採取
    ，併予說明。
四、綜上所述，被告應自97年12月16日起，延長羈押2 月。
五、爰依刑事訴訟法第220 條、第108 條第1 項、第2 項，裁定
    如主文。
中    華    民    國    97    年    12    月    11    日
                  刑事第十七庭  審判長法  官  洪能超
                                      法  官  林建鼎
                                      法  官  陳思帆
以上正本證明與原本無異。
如不服本裁定，應於收受送達後5 日內向本院提出抗告狀。
中    華    民    國    97    年    12    月    11    日
                                      書記官  李宗諺


司法院資訊處製作；財團法人民間司法改革基金會備份。
